zh-CN: 五金/硬件 > 工具 > 压实机: 板式压实机; 夯实机
th: ฮาร์ดแวร์ > เครื่องมือ > เครื่องบดอัดพื้น: เครื่องตบดิน; เครื่องตบกระโดด
en: Hardware > Tools > Compactors: Plate Compactors; Rammer Compactors
el: Υλικά κατασκευών > Εργαλεία > Συσκευές συμπίεσης: Συσκευές συμπίεσης πλάκας; Συσκευές συμπίεσης δοκού
cs: Kutilství a řemeslo > Nářadí a nástroje > Lisy: Vibrační desky; Vibrační hlavice
bg-BG: Железария > Инструменти > Трамбовки: Трамбовки тип „виброплоча“; Трамбовки тип „пачи крак“
ko: 철물 > 도구 > 콤팩터: 플레이트 콤팩터; 래머 콤팩터
vi: Phần cứng > Công cụ > Máy đầm: Máy đầm tấm; Máy đầm dạng búa
pt-BR: Ferragens > Ferramentas > Compactadores: Compactadores de percussão; Compactadores sapo
de: Heimwerkerbedarf > Werkzeuge > Bodenverdichter: Vibrationsplatten; Stampfer
pl: Sprzęt > Narzędzia > Ubijaki: Ubijaki płytowe; Ubijaki wibracyjne
ro-RO: Feronerie > Unelte > Compactoare: Compactoare tip placă; Compactoare tip ciocan
it: Articoli di ferramenta > Utensili > Compattatori: Compattatori a piastre; Compattatori costipatori
tr: Hırdavat > Aletler > Sıkıştırıcılar: Plakalı Sıkıştırıcılar; Tokmak Sıkıştırıcılar
da: Isenkram > Redskaber > Komprimeringsmaskiner: Pladekomprimeringsmaskiner; Rammekomprimeringsmaskiner
lt-LT: Techninė įranga > Įrankiai > Tankintuvai: Plokštiniai tankintuvai; Smūginiai tankintuvai
sk-SK: Náradie > Nástroje > Lisy: Vibračné dosky; Vibračné ubíjačky
nl: Bouwmaterialen > Gereedschap > Persen: Plaatpersen; Rampersen
pt-PT: Equipamento > Ferramentas > Compactadores: Compactadores de placas; Compactadores de impacto
nb: Maskinvare > Verktøy > Komprimatorer: Platekomprimatorer; Hoppetusser
ja: DIY用品 > 工具 > コンパクター: プレートコンパクター; ランマーコンパクター
es: Bricolaje > Herramientas > Compactadores: Compactadores de placas; Compactadores de apisonadores
fr: Quincaillerie > Outils > Compacteurs: Compacteurs à plaques; Pilonneuses
sl-SI: Gradbena oprema > Orodja > Stiskalnice: Stroj za stiskanje talnih materialov; Vibro nabijači
hu: Hardver > Szerszámok > Tömörítők: Lemeztömörítők; Döngölőtömörítők
sv: Metallprodukter > Verktyg > Kompaktorer: Plattkomprimatorer; Ramkomprimatorer
zh-TW: 硬體 > 工具 > 壓實機: 板壓實機; 夯土機
ru: Оборудование и технические изделия > Инструменты > Уплотнители: Виброплиты; Вибротрамбовки
fi: Rakentaminen > Työkalut > Maantiivistäjät: Levytiivistäjät; Puristintiivistäjät
hr-HR: Željezarija > Alati > Kompaktori: Ploče za sabijanje; Nabijači